【裁判字號】    95,訴,12548
【裁判日期】    951229
【裁判案由】    清償借款
【裁判全文】
臺灣臺北地方法院民事判決             95年度訴字第12548號
原      告  合作金庫商業銀行股份有限公司
法定代理人  甲○○
訴訟代理人  戊○○
被      告  丙○○
            丁○○
            乙○○
上列當事人間請求清償借款事件，本院於中華民國95年12月29日
言詞辯論終結，判決如下：
    主      文
被告應連帶給付原告新臺幣陸拾萬仟伍佰貳拾伍元，及自民
國九十四年八月五日起至清償日止，按年息百分之五點八七計算
之利息，並自民國九十四年九月六日起至清償日止，在六個月內
給付者，按上開利率百分之十，超過六個月者，按上開利率百分
之二十加付違約金。
訴訟費用由被告連帶負擔。
    事實及理由
甲、程序方面：
    本件依兩造間借據第11條約定，合意以本院為第一審管轄法
    院，此有借據在卷可稽，則本院自有管轄權，合先敘明。
乙、實體方面：
一、原告主張：被告丙○○於民國91年9 月23日，邀同被告丁○○、乙○○為連帶保證人，與原告簽訂借據，向原告借用新
    臺幣（下同）1,000,000元，約定利息按年息5.87%計算，清
    償期為98年9 月23日，並約定分期攤還本金、利息，若一期
    未繳，視為全部到期；且約定逾期清償在6 個月以內者，按
    上開利率10%，超過6 個月者，按上開利率20%計付違約金。
    詎丙○○自94年8月4日起，即未依約清償應分期攤還利息，
    依前述約定，借款視為全部到期，丙○○尚欠原告如主文第
    一項所示之本金、利息、違約金。爰依消費借貸及連帶保證
    之法律關係，請求被告連帶給付如主文第一項所示之本金、
    利息、違約金等語。並聲明：如主文第一項所示。
二、被告則以：丙○○、丁○○、乙○○對擔任本件借款人、連
    帶保證人之事實並不爭執，惟無力清償債務等語，資為抗辯
    。並聲明：原告之訴駁回。
三、本件原告主張之前述事實，業據其提出借據、撥款記錄、還
    款明細表各三份為證，核屬相符，亦為被告所自認，自堪信
    為真實。
四、按借用人應於約定期限內，返還與借用物種類、品質、數量
    相同之物；民法第478 條前段定有明文。本件丙○○於系爭
    借款因未依約繳納分期款視為到期後，依首揭民法第478 條
    前段之規定，自應負擔返還借款之責任。末按，保證債務之
    所謂連帶，係指保證人與主債務人負同一債務，對於債權人
    各負全部給付之責任者而言，此就民法第272條第1項規定連
    帶債務文義參照觀之甚明；最高法院45年度台上字第1426號
    判例可資參照。本件丁○○、乙○○擔任丙○○連帶保證人
    ，依前述說明自應與丙○○就前揭債務連帶負擔給付責任。
    從而，原告依消費借貸和連帶保證之法律關係，請求被告連
    帶給付如主文第一項所示之本金、利息、違約金，為有理由
    ，應予准許。
五、訴訟費用負擔之依據：民事訴訟法第85條第2項。
中    華    民    國    95    年    12    月    29    日
                    民事第六庭  法  官  蕭清清
以上正本係照原本作成。
如對本判決上訴，須於判決送達後20日內向本院提出上訴狀，並
依上訴利益繳納上訴費。
中    華    民    國    95    年    12    月    29    日
                                書記官  林秀娥


司法院資訊處製作；財團法人民間司法改革基金會備份。
